臺灣臺中地方法院刑事判決　　　　　 96年度中簡上字第187號
公　訴　人　臺灣臺中地方法院檢察署檢察官
上　訴　人　甲○○
即　被　告
上列上訴人即被告因竊盜案件，不服本院臺中簡易庭中華民國95
年12月29日95年度中簡字第3501號第1審刑事簡易判決（聲請案
號：臺灣臺中地方法院檢察署95年度速偵字第3501號），提起上
訴，本院管轄第2審之合議庭，逕依通常審判程序為第1審判決如
下：
    主    文
原判決撤銷。
甲○○攜帶兇器，毀越安全設備竊盜，累犯，處有期徒刑拾月。
扣案之美工刀及壓力剪各貳支，均沒收。
    犯罪事實
一、甲○○前有詐欺及多次竊盜前科，其中最近一次係於民國九
    十一年間因犯竊盜罪，經臺灣高等法院臺中分院判處有期徒
    刑一年，並應於刑之執行前，令入勞動場所強制工作三年確
    定，甫於九十五年九月二十二日有期徒刑執行完畢。詎猶不
    知悔改，復意圖為自己不法之所有，於九十五年十一月二十
    三日某時，攜帶其所有客觀上足供兇器使用之美工刀二支及
    壓力剪二支（紅色及綠色把手各一支），先破壞乙○○所有
    位於臺中市○區○○○路二段三○號一樓空屋落地窗上之木
    板之安全設備（該落地窗前因颱風受損而以木板擋住破洞）
    ，再踰越該落地窗進入該空屋內，並自同日上午八時許起開
    始以使用上開綠色把手之壓力剪一支剪斷電線及徒手拉扯電
    線之方式，竊取該空屋內之電線一批得手。旋因該屋管理員
    龐瑞武通知乙○○報警處理，經警員馬恩德於同日十一時五
    十分許，趕至現場發現甲○○尚在空屋內正徒手拔扯空屋內
    天花板電線，而查獲甲○○，並當場扣得上開美工刀及壓力
    剪各二支。
二、案經臺中市警察局第一分局報告臺灣臺中地方法院檢察署檢
    察官聲請簡易判決處刑。
    理　　由
壹、證據能力部分：
　　證人乙○○於警詢中之證述內容，被告未聲明異議，本院審
　  酌其言詞陳述作成時之情況，該證人能自由陳述，依刑事訴
    訟法第一百五十九條之五第二項規定，應有證據能力。
貳、實體方面：
一、訊據上訴人即被告甲○○ (下稱被告)固坦承有侵入上址空
    屋之事實，惟矢口否認有何竊盜犯行，辯稱：當天伊去給朋
    友請，有喝酒，步行行經案發地點時酒意發作，見該地點是
    空屋且門沒有關，即從門走進空屋內，想休息一下再回去，
    伊進入空屋後，因裡面東西亂亂的，伊即將屋內物品撥一撥
    ，找個地方休息，後來伊就不知道任何事，直到有人叫伊起
    來，問伊電線怎麼了，伊說是伊用手撥的，後來對方說電線
    是他的，伊說伊沒有偷電線，對方就報警了。且伊進入屋內
    時並未攜帶工具。扣案工具均非伊所有，伊均不知道云云。
    惟查：（一）上揭犯罪事實，業據被告於警詢中直承：伊見
    上址空屋落地窗破損只用木板擋住，就推開進入，約八時許
    將屋內電線「剪下」綁成一堆準備拿去變賣，現場如照片所
    示之電線係伊剪下，照片所示工具亦為伊所有等語，嗣於偵
    查中亦直承：上址空屋玻璃窗已破掉，只用木板隔著，伊就
    推開木板進入該空屋內，伊確有以拉斷屋內電線方式行竊，
    打算拿去賣，扣案工具係伊所有等語在卷，並經證人乙○○
    於警詢中證述及證人馬恩德於審理中結證明確，互核相符，
    復有現場圖、贓物認領保管單各一張、照片五張在卷可稽，
    且有上開美工刀及壓力剪各二支扣案可佐。（二）被告於警
    詢及偵查中雖均曾另辯稱：伊並未將電線剪斷，而是扯斷云
    云。惟被告為警查獲後確曾承認有剪斷電線犯行，上開扣案
    工具亦均係在空屋內遭竊之電線旁查獲，且現場遭竊之電線
    中有二根粗的電線約有手指粗，不可能以手扯斷等節，業據
    證人乙○○於警詢中及證人馬恩德於審理中分別證述在卷，
    被告此部分辯解顯非可採。（三）綜上所述，被告於審理中
    翻異前詞，辯稱伊未行竊，扣案工具亦非伊所有云云，要係
    事後卸責之詞，不足採信。本案事證明確，被告犯行洵堪認
    定。
二、按刑法第三百二十一條第一項第三款之攜帶兇器竊盜罪，係
    以行為人攜帶兇器竊盜為其加重條件，此所謂兇器，其種類
    並無限制，凡客觀上足對人之生命、身體、安全構成威脅，
    具有危險性之兇器均屬之，且祇須行竊時攜帶此種具有危險
    性之兇器為已足，並不以攜帶之初有行兇之意圖為必要（最
    高法院七十九年臺上字第五二五三號判例意旨參照）。查，
    扣案被告行竊時所攜帶之美工刀及壓力剪各二支，在客觀上
    係屬足以殺傷人生命、身體之器械，顯為具有危險性之兇器
    要無疑義。再者，被告所竊取之上開電線，既已遭被告剪斷
    、扯斷，置放於地上，則該等電線顯已置於被告實力支配之
    下，則被告竊盜犯行即屬既遂。是核被告甲○○所為，係犯
    刑法第三百二十一條第一項第三款、第二款之攜帶兇器，毀
    越安全設備竊盜罪。聲請簡易判決處刑書雖認誤被告係犯刑
    法第三百二十條第一項之竊盜罪云云，惟其起訴之基本事實
    既屬同一，本院仍應予審理，且因公訴蒞庭檢察官已當庭變
    更起訴法條為刑法第三百二十一條第一項第三款、第二款，
    本院即無庸再引刑事訴訟法第三百條規定變更檢察官之起訴
    法條，併此指明。查，被告前有詐欺及多次竊盜前科，其中
　　最近一次係於九十一年間因犯竊盜罪，經臺灣高等法院臺中
　  分院判處有期徒刑一年，並應於刑之執行前，令入勞動場所
    強制工作三年確定，甫於九十五年九月二十二日有期徒刑執
    行完畢，有臺灣高等法院被告前案紀錄表及臺灣臺中地方法
    院檢察署刑案資料查註紀錄表各一份在卷可按，其於受有期
    徒刑執行完畢後五年以內再故意犯本案有期徒刑以上之罪，
    為累犯，應依法加重其刑。原審以被告罪證明確，予以論罪
    科刑，固非無見，惟原審認定被告係犯刑法第三百二十條第
    一項之普通竊盜罪，尚有未合，被告提起本件上訴矢口否認
    犯罪，雖無足憑採，然原判決既有上開可議之處，即屬無可
    維持，應由本院予以撤銷改判。爰審酌被告前有詐欺及多次
    竊盜前科，素行不佳，甫於九十五年九月二十三日出獄，竟
    旋於同年十一月二十三日再為本案竊盜犯行，惡性非輕；被
    告犯罪之動機、目的、手段、竊得財物價值非鉅，經警當場
    查獲後，贓物業經被害人乙○○領回；乙○○將電線回復費
    用為新臺幣 (下同)三千五百元，乙○○係因被告於案發後
    一再找乙○○請乙○○在和解書上簽名，乙○○為免麻煩始
    在和解書上簽名，且被告雖稱要賠償乙○○，惟始終未依約
    賠償，被告如真有意改過，乙○○亦願原諒被告等節，業據
    被害人乙○○於警詢及本院行準備程序時陳明在卷，並有和
    解書一份在卷可稽；及被告犯罪後，於警詢中一度直承剪斷
    電線犯行，旋又改辯稱僅以手扯斷電線云云，於偵查中雖坦
    承竊取電線，惟猶矢口否認有何攜帶兇器竊盜犯行，嗣於本
    院審理則矢口否認有何竊盜犯行云云之態度等一切情狀，量
    處如主文所示之刑。扣案美工刀及壓力剪各二支均係被告所
    有，業據被告於警詢及偵查中供明在卷，其嗣於審理中空言
    辯稱該等扣案物非伊所有，伊均不知道云云，要係臨訟卸責
    之詞，不足採信，且核係被告供犯本件加重竊盜罪所用之物
    ，應予宣告沒收。
三、按檢察官依刑事訴訟法簡易訴訟程序聲請簡易判決處刑之案
    件，如被告所犯之罪不合第四百四十九條所定得以簡易判決
    處刑之案件者；法院認定之犯罪事實顯然與檢察官據以求處
    罪刑之事實不符，或於審判中發現其他裁判上一罪之犯罪事
    實，足認檢察官之求刑顯不適當者，應適用通常訴訟程序審
    判之，此觀之刑事訴訟法第四百五十二條、第四百五十一條
    之一第四項但書規定即明。又對於簡易判決之上訴，準用刑
    事訴訟法第三編第一章及第二章之規定，管轄第二審之地方
    法院合議庭受理簡易判決上訴案件，應依通常程序審理，其
    認案件有應依通常訴訟程序審判誤依簡易判決處刑之情形者
    ，原審所行訴訟程序因有重大瑕疵，自應撤銷原判決，逕依
    通常訴訟程序為第一審判決（法院辦理刑事訴訟簡易程序案
    件應行注意事項第十四條意旨參照)。查，本案被告所犯應
    為加重竊盜罪，且屬累犯，聲請簡易判決處刑書誤認被告係
    犯刑法第三百二十條第一項之普通竊盜罪嫌，並求處有期徒
    刑六月，足認本案被告所犯之罪不合刑事訴訟法第四百四十
    九條所定得以簡易判決處刑之案件，且本院認定之犯罪事實
    顯然與檢察官據以求處罪刑之事實不符，而有刑事訴訟法第
    四百五十一條之一第四項但書第一款、第二款之情形，依前
    揭規定，原審適用簡易處刑程序，尚有未合，應由本院將原
    判決撤銷，並改依通常程序自為第一審判決，附此敘明。
據上論斷，應依刑事訴訟法第四百五十五條之一第一項、第三項
、第四百五十二條、第四百五十一條之一第四項但書第一款、第
二款、第三百六十九條第一項前段、第三百六十四條、第二百九
十九條第一項前段，刑法第三百二十一條第一項第二款、第三款
、第四十七條第一項、第三十八條第一項第二款，判決如主文。
中　　華　　民　　國　　96　　年　　5 　　月　　17　　日
                    臺灣臺中地方法院刑事第十庭
                        審判長法  官  賴 妙 雲
                              法  官  黃 炫 中
                              法  官  江 奇 峰
上正本證明與原本無異。
如不服本判決，應於判決送達後十日內向本院提出上訴狀，上訴
於臺灣高等法院臺中分院 (須附繕本)。
                              書記官  江 慧 貞
中　　華　　民　　國　　96　　年　　5 　　月　　17　　日
附錄論罪科刑法條全文：
刑法第三百二十一條第一項第二款、第三款：
犯竊盜罪而有左列情形之一者，處六月以上五年以下有期徒刑：
二毀越門扇、牆垣或其他安全設備而犯之者。
三攜帶兇器而犯之者。
